# 请教陈老师，关于施工成本

提问人：Alisa_wang 时间：2012-01-16 14:55:11
某施工企业执行建造合同准则，完工百分比按已经发生成本占预计总成本的比例确定。期末预付账款存在较大余额，均为对外分包款，未对分包方进行结算，认为没有对外结算且未取得发票，不应该确认合同成本。像这种情况，是否可以采用预结算单结转到工程施工-合同成本中，还是有别的办法？

回答人：chenyiwei
虽然尚未与分包商结算，但分包方已经提供分包合同约定的建造合同劳务的，应当确认工程成本并纳入完工百分比计算。 你说的原理应当可行，具体如何操作请有这方面经验的网友谈谈，谢谢！

提问人：珏儿 时间：2012-10-29 14:05:03
好好学习

回答人：chenyiwei
请不要连续发无意义灌水帖。谢谢。